臺灣桃園地方法院民事裁定　　　　　　 100年度勞聲字第38號
聲　請　人　士興
相　對　人　野熊工業有限公司
法定代理人　蔡堂平
上列聲請人聲請裁定准予強制執行事件，本院裁定如下：
    主  文
聲請駁回。
    理  由
一、按勞資爭議經調解成立或仲裁者，依其內容當事人一方負私
    法上給付之義務，而不履行其義務時，他方當事人得向該管
    法院聲請裁定強制執行並暫免繳裁判費；於聲請強制執行時
    ，並暫免繳執行費；有下列各款情形之一者，法院應駁回其
    強制執行裁定之聲請：(一)、調解內容或仲裁判斷，係使勞資
    爭議當事人為法律上所禁止之行為；(二)、調解內容或仲裁判
    斷，與爭議標的顯屬無關或性質不適於強制執行；(三)、依其
    他法律不得為強制執行，勞資爭議處理法第59條第1 項及第
    60條分別定有明文。
二、本件聲請意旨略以：聲請人與相對人於民國100 年7 月28日
    因聲請人之職業災害事件，經桃園縣政府勞資爭議調解委員
    會調解成立，調解方案如下：「(一)、雙方就是否職業傷害一
    項不爭執，均表少願按勞動基準法第59條規定辦理。就10 0
    年7 月31日前之工資補償，相對人野熊工業有限公司願再給
    付申請人新台幣8,300 元。(二)雙方同意就勞工保險局未給付
    申請人之職業傷害傷病給付月投保金額70﹪時，相對人野熊
    工業有限公司仍應按勞工保險局給付金額給付申請人。(三)雙
    方同意申請人應按規定提供相對人野熊工業有限公司醫療診
    斷證明書與必要文件，以利相對人申請勞工保險職業傷病給
    付。(四)申請人同意自100 年8 月1 日起每日上午8 時至12時
    ，回廠從事簡易工作，以不加重影響左手現有傷害為主，相
    對人野熊工業有限公司同意每日下午以公傷病假給予申請人
    至署立桃園醫院與天晟醫院實施復健」。依據前項調解方案
    (二)之記載，相對人應給付聲請人職業災害補償33,600元未給
    付，其計算方式乃：聲請人月投保薪資24,000元，勞工保險
    局僅給付5 至6 月之傷病給付，未給付之2 個月，相對人野
    熊工業有限公司同意給付，其數額為投保薪資之70﹪，共2
    個月，故為33,600元（即24,000×0.7 ×2 ＝33,600），爰
    聲請裁定准予強制執行等語。
三、經查，聲請人上開主張固據其提出桃園縣政府勞資爭議調解
    記錄影本一份為證，惟審核上開調解記錄之調解方案所載第
    2 項調解方案本文，並未明確記載相對人究竟應給付聲請人
    之款項數額，且前開調解方案並未明確記載聲請人依法可得
    請領職業傷害補償費之期間為何，以致所謂「相對人野熊工
    業有限公司仍應按勞工保險局給付金額給付申請人」之期間
    亦屬不明，從而，聲請人得依該調解方案對相對人請求給付
    之數額即無從確定。綜上，本件調解方案所載之給付內容，
    因無從確定，不適宜強制執行，是聲請人之聲請，於法尚有
    未合，應予駁回。
四、爰依勞資爭議處理法第60條第2 款規定裁定如主文。
中    華    民    國   100    年    9     月    30    日
                       勞工法庭     法  官   卓立婷
以上正本係照原本作成。
如不服本裁定應於送達後10日內向本院提出抗告狀，並應繳納抗
告費新台幣1000元。
中    華    民    國   100    年    9     月    30    日
                                    書記官   王素玲